【裁判字號】    96,交聲,1650
【裁判日期】    970109
【裁判案由】    交管條例聲異
【裁判全文】
臺灣板橋地方法院交通事件裁定        96年度交聲字第1650號
原處分機關  交通部公路總局臺北區監理所板橋監理站
異  議  人
即受處分人  甲○○○
上列異議人因違反道路交通管理處罰條例案件，對於交通部公路
總局臺北區監理所板橋監理站於民國96年9 月28日以板監裁字裁
41-C00000000號所為之裁決處分，聲明異議，本院裁定如下：
    主  文
異議駁回。
    理  由
一、按汽車駕駛人，行經有燈光號誌管制之交岔路口闖紅燈者，
    處新臺幣（下同）1,800 元以上5,400 元以下罰鍰；汽車駕
    駛人有第53條情形者，記違規點數三點，道路交通管理處罰
    條例第53條、第63條第1 項第3 款分別定有明文。
二、原處分意旨略以：本件異議人即受處分人甲○○○於民國96
    年8 月13日下午1 時15分許，騎乘車牌號碼EDI-429 號輕型
    機車（下稱本件機車），在臺北縣中和市○○路處，因有「
    闖紅燈」之違規事實，經臺北縣政府警察局中和分局警員攔
    停當場開立舉發通知單。嗣異議人依法提出申訴，經原處分
    機關交通部公路總局臺北區監理所板橋監理站於96年9 月28
    日以板監裁字裁41 -C00000000 號裁決書裁決，依上開規定
    裁處異議人罰鍰1,800 元，並記違規點數三點。
三、異議意旨略以：異議人於事發當日係與警察同時於號誌前等
    待紅燈，綠燈亮時才行駛通過，與警員所述遇紅燈未停逕闖
    有明顯差距，依常理判斷警員於旁等待紅燈，異議人怎會擅
    闖紅燈，而遭舉發當時也有提出說明，但警員不但不理還揚
    言用妨害公務辦理，異議人迫於無奈才勉強簽下告發單云云
    。
四、查本件違規事實，業據證人即舉發警員陳緒瑋於本院調查時
    ，到庭具結證稱：於8 月13日下午1 點多的時候，我騎警用
    機車在立言街往中正路方向，看到異議人在紅燈的時候，在
    立言街與中山路二段526 巷交叉路口的紅燈號誌直接穿越，
    當時我在行進中目擊整個過程，隨後我即依法攔停當場開立
    舉發通知單；沒有看到異議人在停等紅燈，我看到的時候她
    是直接穿越；我親眼看到異議人騎車通過該路口停止線時，
    前方號誌仍然是紅燈狀態等情明確，且有本件舉發單影本1
    紙及證人庭繪現場圖1 份附卷可稽。參以證人陳緒瑋與異議
    人素不相識，亦無怨隙，應無甘冒自身觸犯偽證罪之風險而
    設詞誣攀異議人之理，且交通警員製單舉發違反道路交通處
    罰條例所列之違規事實，本質上係公務員依法執行職務之行
    為，如有枉法構陷或為不實記載之行為，亦需負擔嚴厲之刑
    事責任，國家並以此擔保公務員能忠實執行職務，故於未裝
    設自動感應攝影器材路段，就闖紅燈等一瞬間突發之交通違
    規行為，因無法期待警員於發現後能及時攝影取證，事實上
    亦僅能仰賴舉發警員目視為之，別無其他舉證之可能，如無
    其他證據顯示舉發員警有誤認或故意構陷之情事時，尚難以
    舉發警員無法提出其他證據佐證，即認其所述不可採信，故
    證人陳緒瑋上開證述，應屬可採。另異議人雖辯稱：當時尚
    有另一名警員在旁與其一起停等紅燈，且在證人陳緒瑋開立
    舉發通知單時，也有停在路邊頭趴在機車上休息云云，然若
    該警員確可證明異議人並無闖紅燈之違規事實，則該警員何
    以不當場向證人陳緒瑋說明澄清誤會？又該警員有何必要與
    證人陳緒瑋聯合陷害異議人？是異議人所辯顯與常理有違而
    難以採信，其騎乘本件機車於上開時間，在中和市○○街、
    中山路2 段526 巷路口闖紅燈直行之違規事實，堪以認定，
    就此本件舉發通知單、裁決書雖誤將警員攔停舉發之地點（
    即中正路866 號旁）登載為異議人違規之地點，惟尚不影響
    本件異議人違規事實之認定，附此敘明。
五、綜上，原處分機關依道路交通管理處罰條例第53條規定，裁
    處異議人最低額之罰鍰1,800 元，並依同條例第63條第1 項
    第3 款規定，記違規點數三點，核無違誤，本件異議為無理
    由，應予駁回。
據上論斷，應依道路交通案件處理辦法第19條，裁定如主文。
中    華    民    國    97    年    1     月    9     日
                          交通法庭  法  官  張 兆 光
上列正本證明與原本無異。
如不服本裁定，應於裁定送達後五日內敘明抗告理由，向本院提
出抗告狀。
                                    書記官  曹 秋 冬
中    華    民    國    97    年    1     月    9     日


司法院資訊處製作；財團法人民間司法改革基金會備份。
